【裁判字號】    99,交聲,448
【裁判日期】    990519
【裁判案由】    違反道路交通管理處罰條例聲明異議
【裁判全文】
臺灣士林地方法院交通事件裁定         99年度交聲字第448號
原處分機關  交通部公路總局臺北區監理所
異  議  人
即受處分人  甲○○
上列異議人即受處分人因違反道路交通管理處罰條例案件，對於
交通部公路總局臺北區監理所民國99年3 月23日所為之處分（原
處分案號：北監自裁字第裁40-P00000000號）裁決聲明異議，本
院裁定如下：
    主    文
異議駁回。
    理    由
一、按汽車駕駛人，行經有燈光號誌管制之交岔路口闖紅燈者，
    處新台幣（下同）1,800 元以上5,400 元以下罰鍰，併計違
    規點數3 點，道路交通管理處罰條例第53條第1 項、第63條
    第1 項第3 款定有明文。又汽車行駛至交岔路口，其行進、
    轉彎，應遵守燈光號誌或交通警察之指示，道路交通安全規
    則第102 條第1 項第1 款亦定有明文。再行車管制號誌顯示
    為圓形紅燈者，其意義為車輛禁止通行，不得超越停止線或
    進入路口，此為道路交通標誌標線號誌設置規則第206 條所
    定，故汽機車駕駛人行進至有燈光號誌管制之交岔路口，其
    行進、轉彎應遵守燈光號誌之指示，而燈光號誌顯示為圓形
    紅燈之情形下，不論有無往來車輛，即應停止於停止線前，
    而不得有超越停止線、進入路口之行為，否則即屬道路交通
    法規所定義之「闖紅燈」行為，而應受罰。
二、原處分意旨略以：受處分人甲○○駕駛車牌號碼5730-DP 號
    自用一般小客車，於民國（下同）99年2 月10日15時25分許
    ，在臺九線295 公里處，經花蓮縣政府警察局玉里分局卓樂
    派出所執勤員警攔停舉發「闖紅燈」（P00000000 號）之違
    規，爰依道路交通管理處罰條例第53條第1 項之規定，裁處
    罰鍰2700元，並依同條例第63條第1 項第3 款記違規點數3
    點等語。
三、異議意旨略以：伊對該路不熟且該道路略有彎曲，猶豫後一
    右轉，就碰上紅燈，伊當時車速雖慢但煞車後仍超過停止線
    ，因對向仍有來車，為了顧及安全才於暫停後慢速向前滑行
    ，卻遭員警攔停舉發，員警不但一再推託不肯播放採證錄影
    帶，且就該罰單應繳交多少罰鍰也不知道，值勤態度令人不
    敢領教，為此聲明不服等語。
四、經查：
(一)本件異議人即受處分人駕駛車牌號碼5730-DP 號自用一般小
    客車，於99年2 月10日15時25分許，在臺九線295 公里處，
    經花蓮縣政府警察局玉里分局卓樂派出所執勤員警攔停舉發
    「闖紅燈」（P00000000 號）之違規事實，有花蓮縣政府警
    察局花警交字第P00000000 號舉發通知單影本1 紙及花蓮縣
    警察局玉里分局99年4 月27日玉警交字第0990005593號函暨
    所附採證光碟及照片2 張附卷可稽，此部分事實洵堪認定。
(二)異議人雖辯稱：伊係因路況不熟，且為安全才闖紅燈等語。
    依上開採證光碟6 分47秒至7 分5 秒間畫面及卷附採證照片
    以觀，異議人所駕駛之車輛於紅燈亮起約2 秒後，猶「直行
    」通過停止線並穿越路口持續前行，並無異議人所稱曾暫停
    後再行駛之情；且違規當時，該T 型路口並無其他車道之車
    輛通過而有異議人需闖越路口之緊急危難情形，是異議人所
    駕車輛於路口紅燈亮起時其闖紅燈之違規事實至為明確，異
    議人執此主張免罰，尚無可採。
(三)又員警取締交通違規之方式、態度，涉及交通稽查執行機關
    本身人力、事務的分配，屬交通稽查執行機關裁量職權範圍
    ，除行政機關行使裁量權的過程或結果，有逾越權限或濫用
    權力情形而應以違法論外，法院原則上應尊重行政機關的裁
    量決定並作有限的司法審查。本件異議人稱警方當時未播放
    採證錄影，以證其闖紅燈係為安全考量，屬行政機關基於本
    身的專業，職權裁量的範圍，於本案無涉且無須進行司法審
    查，併此敘明。
五、綜上，原處分意旨所為異議人違規之事實認定，核無違誤。
    從而原處分機關以本件舉發事實明確，依首揭規定裁處異議
    人罰鍰，並依道路交通管理處罰條例第53條第1 項、第63條
    第1 項第3 款記違規點數，於法並無不合。本件聲明異議為
    無理由，應予駁回。
六、據上論斷，應依道路交通案件處理辦法第l9條，裁定如主文
    。
中    華    民    國    99    年    5    月     19    日
                    交通法庭法  官  李正紀
以上正本證明與原本無異。
如不服本裁定，應於裁定送達五日內，向本院提出抗告狀。
                            書記官  黃瓊芳
中    華    民    國    99    年    5     月    19    日

司法院資訊處製作；財團法人民間司法改革基金會備份。
